# 关于减值测试资产组划分问题

提问人：鸥_LM 时间：2020-07-18 14:03:00
项目组进行减值测试，需要划分资产组，但划分的时候有些问题。
1 、资产组的划分是否属于企业的会计政策，还是会计估计，或者都不是？
2 、对于减值准则规范的那些资产，是否应当在购入或者建造完成以后就应当确认其所在的资产组，比如一些用于办公的电脑、打印机等等。
3 、在考虑资产租划分的时候，对于没有处置计划的管理用固定资产，能否将其处置收入产生的现金流作为划分资产组依据？
4 、目前企业的主要资产为实验性道路若干条，办公楼一座，电脑若干，目前部分实验性道路有闲置的现象，办公楼无处置计划，每条实验性道路可以单独产生现金流，但道路之间存在协同效应。比较合理的资产租的划分是怎样的？（ 1 ）每条道路划分为 1 个资产组，办公楼和电脑划分为 1 个资产租。（ 2 ）所有道路划分 1 个资产组，办公楼和电脑划分为 1 个资产组（ 3 ）所有资产划分为一个资产组。哪种方式比较合理？
感谢大佬们

回答人：chenyiwei
1 、资产组的划分是根据其定义，即“企业可以认定的最小资产组合，其产生的现金流入应当基本上独立于其他资产或者资产组产生的现金流入”。这是企业的一项判断或估计，而不是会计政策。资产组划分发生变动时，无需追溯调整。
2 、是。对于减值准则规范的那些资产，应当在购入或者建造完成以后就应当确认其所在的资产组。
3 、不应作为主要考虑因素。可考虑运用准则对“总部资产”的相关规定。
4 、由于“每条实验性道路可以单独产生现金流”，因此每条实验道路应分别构成一个资产组。办公楼和电脑作为总部资产处理。